【裁判字號】    90,上易,254
【裁判日期】    891011
【裁判案由】    傷害
【裁判全文】
臺灣高等法院刑事判決                              九十年度上易字第二五四號
    上  訴  人  臺灣桃園地方法院檢察署檢察官
    被      告  甲○○
右上訴人因被告家庭暴力之傷害案件，不服臺灣桃園地方法院八十九年度易字第二一
四七號，中華民國八十九年十月十一日第一審判決（起訴案號：臺灣桃園地方法院檢
察署八十九年度偵字第四七三八號）提起上訴，本院判決如左：
    主      文
原判決撤銷。
甲○○傷害人之身體，處有期徒刑伍月，如易科罰金以參佰元折算壹日。
    事      實
本院認定之犯罪事實與原審判決書之記載相同，茲引用之（如附件）。
    理      由
一、引用原審判決書所記載之證據及理由。
二、核被告傷害乙○○之犯行，係犯刑法第二百七十七條第一項之罪。惟被告行為後
    ，刑法第四十一條之規定，業經於九十年一月四日修正，並經總統於九十年一月
    十日公布，依法於九十年一月十二日生效，而修正後之刑法第四十一條第一項之
    規定「犯最重本刑為五年以下有期徒刑以下之刑之罪，而受六個月以下有期徒刑
    之宣告，因身體、教育、職業、家庭之關係或其他正當事由，執行顯有困難者，
    得以一元以上三元（業據罰金罰鍰提高標準條例第二條前段規定，就其原定數額
    提高為一百倍折算一日）以下折算一日，易科罰金，但確因不執行所宣告之刑，
    難收矯正之效，或難以維持法秩序者，不在此限」，對於被告並無不利，依刑法
    第二條第一項前段之規定，適用裁判時之新法。原審對被告甲○○論罪科刑，固
    非無見，惟原判決就上述法律之修正，未及適用，尚有未合，檢察官循告訴人請
    求上訴，其上訴意旨，指摘原判決量刑過輕不當，雖無理由，然原判決既有如上
    可議之處，自屬無可維持，應予撤銷改判。爰審酌被告之素行，犯罪之動機、犯
    罪時所受之刺激、犯罪之手段、被害人所受傷害程度及被告犯罪後之態度等一切
    情狀，量處如主文所示之刑，並諭知易科罰金之折算標準。
三、據上論斷，應依刑事訴訟法第三百六十九條第一項前段、第三百七十三條、第三
    百六十四條、第二百九十九條第一項前段，刑法第二百七十七條第一項、第二條
    第一項前段，修正刑法第四十一條第一項，罰金罰鍰提高標準條例第一條、第二
    條，判決如主文。
本案經檢察官蔡薰慧到庭執行職務。
中      華      民      國    九十      年      三      月    二十八    日
                              臺灣高等法院刑事第八庭
                                  審判長法  官  蔡  秀  雄
                                        法  官  沈  宜  生
                                        法  官  楊  炳  禎
右正本證明與原本無異。
不得上訴。
                                        書記官  廖  素  花
中      華      民      國    九十     年       三      月    二十八    日
附錄：本判決論罪科刑法條全文
刑法第二百七十七條
傷害人之身體或健康者，處三年以下有期徒刑，拘役或一千元以下罰金。
犯前項之罪，因而致人於死者，處無期徒或七年以上有期徒刑，致重傷者，處三年以
上、十年以下有期徒刑。
附註：
一、第二審法院認原審判決不當或違法，予以撤銷自為判決時，如認定之事實與原審
    判決書記載完全一致時，仍可適用刑事訴訟法第三百七十三條規定予以引用。
二、第二審法院將原審判決撤銷自為判決，如諭知六月以下有期徒刑或拘役得易科罰
    金、罰金或免刑者，其判決書得僅記載判決主文、犯罪事實及證據與其認定之理
    由、應適用之法條（刑事訴訟法第三百六十四條準用第三百十條之一）。


司法院資訊處製作；財團法人民間司法改革基金會備份。
